臺灣苗栗地方法院刑事判決　　　　　　　 95年度易字第774號
公　訴　人　臺灣苗栗地方法院檢察署檢察官
被　　　告　甲○○
選任辯護人　江錫麒律師
上列被告因竊盜案件，經檢察官提起公訴（95年度偵字第723 、
1265號），本院依簡式審判程序判決如下：
    主  文
甲○○共同連續竊盜，累犯，處有期徒刑壹年貳月。
    犯罪事實及理由
一、本件犯罪事實及證據名稱均與檢察官起訴書相同，故予以引
    用如附件，但將起訴書中所述面積之單位應由立方公尺更正
    為平方公尺，另補充說明起訴書犯罪事實中所引偵查卷頁數
    ，係指右上方所編頁碼。
二、量刑的理由：
（一）被告先前有麻藥及竊盜前科，有臺灣高等法院被告前科紀
      錄表可證，品行並非良好。
（二）被告先前所犯竊盜罪，已經本院判處有期徒刑6 月，並經
      執行完畢，此次再犯，已為累犯，顯然未能記取前次教訓
      ，刑罰反應力薄弱，有從重量刑之必要。
（三）被告此次連續竊盜犯行，第一次竊取土石之面積為5902.8
      平方公尺，深度約為3 公尺；第二次竊取土石之面積為19
      88平方公尺，深度亦約3 公尺，數量非少。
（四）被告所為本件連續竊盜犯行，於第一次竊盜犯行，已經警
      方查獲，惟再為第二次竊盜犯行，足見其經第一次為警查
      獲，仍然欠缺警惕。
（五）被害人之一之乙○○對於被告所為之本件竊盜，並無追究
      之意，僅要求回復原狀（95年度偵字第723 號卷【右上方
      編碼】第121 頁），而事後被告也有進行回填砂石，進行
      回復原狀，此有其所提出之回填照片可證（同上卷【右下
      方編碼，此處已無右上方編碼】第214- 217頁）。
（六）被告已因本案同時經苗栗縣政府處以新台幣100 萬元罰鍰
      ，有苗栗縣政府95年3 月6 日府建石字第0950027666號違
      反土石採取法處分書乙份影本附卷可證（同上卷【右下方
      編碼】第211 頁）。
（七）被告於本院審理中直接坦白認罪，未為不實辯解，節省法
      院不必要之調查資源，有助於「明案速斷」之刑事訴訟理
      想。
（八）檢察官於起訴書中雖以被告犯行嚴重，犯後否認犯行，求
      刑3 年6 月，於到庭實行公訴時，亦請求至少判處2 年以
      上有期徒刑，惟量刑時應同時考慮一切情狀（刑法第57條
      各款參照），務求符合罪刑相當原則，不能僅執被告不利
      之量刑事項，且因被告於偵查中否認犯行（尤其被告並未
      提出導致檢察官投入大量偵查資源調查之不實辯解），即
      予報復性量刑，並應衡酌相類似竊盜案件之實務量刑現狀
      ，以求量刑公平。
（九）審酌上述各點及本案中之一切情狀，量處如主文所示的刑
      罰。
三、本判決係依刑事訴訟法第310 條之2 、第454 條第1 、2 項
    製作，依法僅記載當事人欄、主文、犯罪事實、證據名稱以
    及應適用之法條。關於量刑之理由，因有必要，故特別另予
    記載，附帶在此說明。
四、應適用之法條：
（一）刑事訴訟法第273 條之1 第1 項、第299 條第1 項前段、
      第310 條之2 、第454 條第1、2 項。
（二）刑法第2 條第1 項前段、第320 條第1 項。
（三）95年7 月1 日修正前刑法第28、56、47條。
（四）刑法施行法第1條之1第1項、第2項前段。
五、如不服本判決，得自判決送達之日起10日內，向本院提起上
    訴。
中　　華　　民　　國　　96　　年　　1 　　月　　31　　日
                  刑事第一庭  法　官　蔡志宏
以上正本證明與原本無異。
如不服本判決，應於判決送達後10日內向本院提出上訴狀（應抄
附繕本）。告訴人或被害人如對於本判決不服者，應具備理由請
求檢察官上訴，其上訴期間之計算係以檢察官收受判決正本之日
期為準。
                              書記官  張玉楓
中　　華　　民　　國　　96　　年　　2 　　月　　6 　　日
附記論罪之法條全文：
中華民國刑法第320條第1項
意圖為自己或第三人不法之所有，而竊取他人之動產者，為竊盜
罪，處 5 年以下有期徒刑、拘役或 500 元以下罰金。
◎95年度易字第774號犯罪事證暨成立罪名一覽表
附表
┌─┬───┬───┬───┬──────┬─────┐
│編│犯罪時│ 犯罪 │被害人│  犯罪方法  │所得財物  │
│  │間（民│ 地點 │      │            │          │
│  │國）  │      │      │            │          │
│  ├───┴───┴───┴──────┴─────┤
│  │證     據     名     稱                         │
│  ├────────────────────────┤
│號│成     立     罪     名                         │
├─┼───┬───┬───┬──────┬─────┤
│  │95年1 │苗栗縣│乙○○│與由其僱用真│共計5902.8│
│  │月24日│三義鄉│      │實姓名、年籍│立方公尺  │
│  │某時  │上城段│      │不詳、綽號「│          │
│  │      │394 地│      │阿泉」之成年│          │
│  │      │號    │      │男子基於犯意│          │
│  │      ├───┼───┤聯絡，先由「│          │
│  │      │同段39│中華民│阿泉」在現場│          │
│  │      │3、395│國    │駕駛挖土機，│          │
│  │      │-1地號│      │挖取前述土地│          │
│  │      │      │      │之砂石，並由│          │
│  │      │      │      │不知情之詹益│          │
│  │      │      │      │金駕駛車號TH│          │
│  │      │      │      │-606號砂石車│          │
│  │      │      │      │、謝祥敏駕駛│          │
│一│      ├───┼───┤車號TH-592號│          │
│  │      │同鄉未│      │砂石車（上列│          │
│  │      │登錄之│      │2 人均經不起│          │
│  │      │國有土│      │訴處分確定）│          │
│  │      │地    │      │，載運至勇盟│          │
│  │      │      │      │砂石場傾倒，│          │
│  │      │      │      │而加以竊取。│          │
│  ├───┴───┴───┴──────┴─────┤
│  │1.被告甲○○於審判中之自白。                    │
│  │2.證人詹益金、謝祥敏於警詢及偵訊中之證述。      │
│  │3.證人及被害人乙○○於偵訊中之證述。            │
│  │4.證人即河川駐衛警湯閎予於警詢及偵訊中之證述。  │
│  │5.苗栗縣政府95年1 月24日於現場之會勘紀錄及照片共│
│  │  21張 。                                       │
│  │6.土石方搬運記錄卡2張                           │
│  │7.履勘現場筆錄1份及履勘現場照片26張。           │
│  │8.苗栗縣銅鑼地政事務所土地複丈成果圖1份。       │
├─┼───┬───┬───┬──────┬─────┤
│  │95年2 │苗栗縣│中華民│命其砂石場僱│共計50立方│
│  │月19、│三義鄉│國    │用真實姓名、│公尺      │
│  │20日某│上城段│      │年籍均不詳之│          │
│  │時    │395、 │      │員工以駕駛挖│          │
│  │      │395-1 │      │土機挖取之方│          │
│  │      │地號  │      │式而為竊取。│          │
│二├───┴───┴───┴──────┴─────┤
│  │1.被告甲○○於本院審理中之自白。                │
│  │2.證人即河川駐衛警林鴻泉於警詢中之證述。        │
│  │3.苗栗縣政府95年2月21日於現場之會勘紀錄及照片共9│
│  │  張。                                          │
│  │4.檢察官95年2月21日履勘現場筆錄1份及履勘現場照片│
│  │  共10張。                                      │
└─┴────────────────────────┘
